臺灣高雄地方法院刑事判決　　　　　　　99年度訴字第1708號
被　　　告　蘇慧娟
指定辯護人　張文雪律師
被　　　告　張簡新勇
選任辯護人　許龍升律師
上列被告因毒品危害防制條例案件，經檢察官提起公訴（99年度
偵字第25102 、25103 、25106 、31520 、34815 號），本院判
決如下：
    主  文
蘇慧娟犯如附表一所示之罪，共伍罪，各處如附表一所示之刑。
應執行有期徒刑拾捌年陸月，如附表三編號2 之物及新臺幣壹萬
陸仟元均沒收，新臺幣壹萬陸仟元如一部不能沒收，以其財產抵
償之。
張簡新勇犯如附表二所示之罪，共肆罪，各處如附表二所示之刑
。應執行有期徒刑拾柒年肆月，如附表四編號9 之物、搭配00
00000000號門號SIM 卡使用之行動電話壹具、新臺幣肆
仟元均沒收，搭配0000000000號門號SIM 卡使用之行
動電話壹具如全部或一部不能沒收，追徵其價額。
    事  實
一、蘇慧娟、張簡新勇均明知海洛因為毒品危害防制條例第2 條
    第2 項第1 款所規定之第一級毒品，張簡新勇亦知甲基安非
    他命為毒品危害防制條例第2 條第2 項第2 款所規定之第二
    級毒品，均不得非法持有、販賣，竟意圖營利，基於販賣毒
    品之犯意，蘇慧娟為如附表一所示之行為，張簡新勇則為如
    附表二所示之行為。嗣為警於民國99年7 月28日，在蘇慧娟
    位於高雄縣大寮鄉山頂村（已改制為高雄市大寮區山頂里，
    下同）內厝路385 號9 樓之住處，扣得如附表三所示之物；
    復在高雄縣大寮鄉（已改制為高雄市大寮區，下同）正氣路
    公有停車場內，搜索張簡新勇所使用車號1807-LC 號自用小
    客車，扣得如附表四編號1 至9 所示之物，另於張簡新勇位
    於高雄縣大寮鄉○○路73之30號6 樓之住處扣得如附表四編
    號10至15之物，始悉上情。
二、案經高雄市政府警察局左營分局報告臺灣高雄地方法院檢察
    署檢察官偵查起訴。
    理  由
壹、程序部分
    本判決所引用之其他證據資料（詳後引用之各項證據），其
    中係屬傳聞證據部分，縱無刑事訴訟法第159 條之1 至第15
    9 條之4 或其他規定之傳聞證據例外情形，亦因被告、辯護
    人及檢察官均未於言詞辯論終結前，就證據能力聲明異議，
    依刑事訴訟法第159 條之5 第2 項規定，視為同意作為證據
    使用；本院審酌卷內並無事證顯示各該陳述之作成時、地與
    週遭環境，有何致令陳述內容虛偽、偏頗之狀況後，亦認為
    適當，依刑事訴訟法第159 條之5 第1 項之規定，為傳聞法
    則之例外，應有證據能力。
貳、實體部分
一、訊據被告蘇慧娟、張簡新勇均矢口否認有何販賣毒品之犯行
    ，被告蘇慧娟辯稱：伊有借錢給邱建維，也有與邱建維合資
    購買毒品，並未販賣海洛因予邱建維；被告張簡新勇則辯稱
    ：與邱建維及張中原均係合資購買毒品，葉志寶則是向伊索
    討甲基安非他命，但伊不曾賣毒品予葉志寶云云。經查：
 (一) 0000000000號行動電話門號於99年3 月間為被告蘇慧娟使用
    ，0000000000號於99年7 月間、0000000000號行動電話門號
    於99年9 月間則為被告張簡新勇所使用。被告蘇慧娟曾於99
    年3 月5 日、99年3 月8 日下午，在被告蘇慧娟所居住、原
    高雄縣大寮鄉○○村○○路之陽明山莊，交付第一級毒品海
    洛因予邱建維，並曾於99年3 月7 日中午12時52分許後在原
    高雄縣大寮鄉三隆村公園自行車步道、99年5 月4 日中午12
    時27分許後在陽明山莊、99年5 月8 日中午12時22分許後在
    陽明山莊地下停車場與邱建維見面；被告張簡新勇確有於99
    年7 月23日中午12時14分許後在邱建維位於原高雄縣大寮鄉
    ○○路23之1 號，及99年5 月21日夜間11時17分許、99年5
    月22日下午5 時1 分許後，在原高雄縣大寮鄉○○路附近，
    將第一級毒品海洛因交付邱建維，及將第二級毒品甲基安非
    他命交付葉志寶，亦曾於99年5 月22日夜間3 時2 分許與張
    中原以0000000000號行動電話聯繫，隨後兩人確有見面，並
    由被告張簡新勇交付毒品予張中原。99年7 月28日，警方於
    被告蘇慧娟位於原高雄縣大寮鄉○○村○○路385 號9 樓之
    住處扣得如附表三所示之物，而於被告張簡新勇所使用之車
    內扣得如附表四編號1 至9 之物，於其位於原高雄縣大寮鄉
    ○○路73之30號6 樓住處扣得如附表四編號10至15之物等情
    ，有0000000000號行動電話監聽譯文（附件一第1 至54頁）
    及通聯調閱查詢單（附件一第55頁）、0000000000號、0000
    000000號行動電話監聽譯文（附件二第1 至31頁）在卷可查
    ，另有扣案如附表三、四之物及法務部調查局濫用藥物實驗
    室99年9 月30日調科壹字第09923022010 號鑑定書（偵二卷
    第59頁）、高雄醫學大學附設中和紀念醫院00000-00號檢驗
    報告（本院院二卷第117 頁）可資證明，復為被告蘇慧娟、
    張簡新勇所坦認，上開事實首堪認定。
 (二) 就被告蘇慧娟被訴部分，本院得心證之理由如下：
  1.被告蘇慧娟確曾於附表一之時間、地點，販賣第一級毒品海
    洛因予邱建維乙節，業據證人邱建維於偵查中證稱：「嫂仔
    」就是蘇慧娟，99年3 月5 日這天向「嫂仔」只買了一次，
    後來是買3000元的量；99年3 月7 日中午12時52分、12時58
    分、下午1 時18分的通話是我向「嫂仔」買1000元量海洛因
    的通話，後來約在三隆村的公園腳踏車步道，有完成交易；
    99年3 月8 日是因為之前有欠「嫂仔」錢，我先還她錢外，
    另外想跟她買6000元海洛因，這次也是我去她陽明山莊的住
    處交易；99年5 月4 日這次在電話中約定要向「嫂仔」買30
    00元海洛因，也是約在她住處，印象中這次有給她錢，有交
    易完成；99年5 月8 日中午12時22分、下午1 時2 分這次在
    電話中約定要買3000元海洛因，也是在她住處，所謂地下室
    就是陽明山莊地下停車場，有給她錢，有完成交易（偵二卷
    第29、30頁）等語明確，並有99年3 月5 日下午5 時19分許
    ，一人以0000000000號電話撥打電話予0000000000號電話，
    稱「我現在過去，和昨晚那個一樣」，0000000000號電話之
    使用者稱：「你先過來再說」，同日下午5 時37分許，0000
    000000號使用者撥打電話稱已到門口，晚間8 時41分許，00
    00000000號行動電話使用者復撥打電話稱現在過去，晚間8
    時56分許，0000000000號行動電話使用者撥號至0000000000
    號，要對方走出來，並將一包「峰」牌香菸煙盒丟下樓，要
    對方取走（附件一第4 頁）；99年3 月7 日中午12時52分、
    12時58分、下午1 時18分，0000000000及0000000000號行動
    電話共有3 通通話紀錄，係0000000000號行動電話使用者表
    示現在就過去，0000000000號行動電話之使用者問「你要還
    我多少」，0000000000號行動電話之使用者稱要「1 張，10
    00呢」，0000000000號行動電話之使用者答允，之後又撥打
    電話詢問對方現在何處，0000000000號行動電話使用者表示
    在三隆村公園腳踏車步道處等人（附件一第32頁）；99年3
    月8 日下午6 時11分，0000000000號行動電話使用者撥打電
    話向0000000000號行動電話使用者稱要過去找對方，同日下
    午6 時24分許，0000000000號行動電話之使用者對接聽電話
    之「嫂仔」稱要「再借6000元」，下午6 時35分許又以電話
    稱已經到達交易地點（附件一第32、33頁）；99年5 月4 日
    中午12時27分許，0000000000號行動電話接獲以（07）0000
    000 號電話撥打之來電，接聽電話之女子稱還在睡、剛起床
    ，其通話對象表示「朋友要跟妳借3000，快一點，他在這裡
    等」（附件一第30頁）；99年5 月8 日中午12時22分許，00
    00000000號電話之使用者復接獲以（07）0000000 號電話撥
    入之電話，對方稱要「再借3000」，接聽電話之「嫂仔」稱
    「1 點好不好」，對方稱好，並約於地下室交易，同日下午
    1 時2 分，對方復以（07）0000000 號電話稱已在「嫂仔」
    住處樓下（附件一第30頁）等通聯譯文，足以佐證證人邱建
    維於偵訊中證詞之真實，被告蘇慧娟如附表一之犯行洵堪認
    定。
  2.被告蘇慧娟雖稱其與邱建維於附表一編號1 、3 之時間、地
    點聯繫，係與邱建維合資購買海洛因，惟99年3 月5 日下午
    5 時1 9 分許、5 時37分、晚間8 時41分、8 時46分、8 時
    56 分 或99年3 月8 日下午6 時11分、6 時24分之通聯譯文
    中，被告蘇慧娟或邱建維均未曾提及要合資購買毒品之事，
    而僅是邱建維單方面告知要「和昨天晚上同樣的」或「再借
    6000 元 」，顯與合資購買毒品時，應係參與合資購買之人
    皆能對於購買之數量、品質、對象表示意見並共同決定之情
    形迥異；而被告蘇慧娟接到邱建維之電話後，其行動電話仍
    在通訊監察中，卻無被告蘇慧娟再將其與邱建維所需要之毒
    品需求告知其毒品來源，而為自己及邱建維購入毒品之相關
    通話內容，是亦無證據足認無被告蘇慧娟再向他人購買毒品
    後與邱建維均分，難認有何合資購買毒品之情形。而邱建維
    於99年3 月8 日下午6 時24分向被告蘇慧娟稱要「再借6000
    元」，於99年3 月8 日下午6 時35分以電話向被告蘇慧娟稱
    已經抵達，同日晚間7 時11分許，邱建維即傳送簡訊予被告
    蘇慧娟稱：「我朋友說不好，他們說不要，拿了0.2 剩下
    0.8 要退，看你要怎麼算」，此有通訊監察譯文（附件一第
    32、33頁）可證，證人邱建維亦於本院證稱：這次有傳簡訊
    向蘇慧娟抱怨海洛因品質不好，我拿了1 克，已經使用0.2
    克，還剩下0. 8克... 因為我覺得不好，退給她，可以從我
    欠她的錢扣下來（本院院三卷第167 頁背面、第168 頁正、
    背面），如被告蘇慧娟確係與邱建維合資購買毒品，則邱建
    維認為合資購得之海洛因品質不佳，應係請被告蘇慧娟向販
    賣者退回，豈有向同為購買者之被告蘇慧娟抱怨並要求將海
    洛因退還之理？針對此節，證人邱建維雖又稱：「（問：如
    果蘇慧娟跟你一樣都是買方，她為何願意接受這0.8 品質不
    好的海洛因？）我就問她看看要不要」（本院卷第168 頁背
    面），惟按照邱建維於審判中所述，伊係要詢問被告蘇慧娟
    有無意願取得該品質不佳之海洛因，如有，則欲將該海洛因
    退還而藉以抵銷其對於被告蘇慧娟之債務，等同於欲販賣海
    洛因予被告蘇慧娟，其卻於一開始即表明該海洛因之品質不
    佳，此言一出，被告蘇慧娟豈可能還有意購買品質遭邱建維
    嫌棄之海洛因？堪認邱建維會向被告蘇慧娟稱海洛因品質不
    佳，應係該海洛因是被告蘇慧娟所販賣，其所述僅是詢問被
    告蘇慧娟有無意願取得該海洛因部分與事實不符。
  3.被告蘇慧娟又辯稱附表一編號2 是邱建維償還伊1000元，惟
    查邱建維於99年3 月7 日中午12時52分許先向被告蘇慧娟稱
    自己現在就要過去，被告蘇慧娟稱「快一點，我要出門」，
    邱建維稱馬上就到，約6 分鐘後，邱建維於中午12 時58 分
    又撥打電話向被告蘇慧娟稱已經抵達，被告蘇慧娟問「你要
    還我多少？」，邱建維回答「1 張，1000」，此有該2 通通
    聯譯文可證（附件一第32頁），依雙方交談之內容，可知被
    告蘇慧娟當時正欲出門，若邱建維係欲償還被告蘇慧娟欠款
    ，數額亦非甚鉅，則被告蘇慧娟對於邱建維償還之款項予以
    收受即可，實無必要於邱建維通知已抵達交易地點之際，又
    特定先行詢問邱建維「要還多少」，渠等之通話內容顯與清
    償借款之情形有間，應係因被告蘇慧娟要依照邱建維所述，
    準備若干數量之毒品販賣予邱建維，方會需要在雙方見面之
    前先以暗語「要還多少」詢問邱建維需要購買毒品之數量，
    被告蘇慧娟所述還錢云云，殊難採信。
  4.就附表一編號4 、5 部分，被告蘇慧娟辯稱為邱建維向伊借
    款，惟99年5 月4 日之通話，係邱建維直接向被告蘇慧娟稱
    「你下來一下，我現在你這裡」、「你要立刻下來，我要趕
    著1 點進去... 快點」，如邱建維係要向被告蘇慧娟借款，
    則被告蘇慧娟是否願意借貸、借貸之金錢、利息如何，均尚
    屬未定，邱建維卻在告知被告蘇慧娟何人要借款、金額、償
    還日、利息之前，逕自至被告蘇慧娟住處附近並要求被告蘇
    慧娟立即前來交易，誠不合常情。而依前述通聯譯文及證據
    ，邱建維向被告蘇慧娟稱要借錢若干，實為欲購買若干元之
    毒品海洛因之暗語，99年5 月8 日中午12時22分許，邱建維
    又打電話向被告蘇慧娟稱要「借3000」（附件一第30頁），
    此自亦係欲購買3000元毒品之意。對照該次通話中，邱建維
    另稱因為這幾天至被告蘇慧娟之住處交易，附近的人都會一
    直看、一直說，而主動提議要在地下室即地下停車場交易，
    此有前開譯文可證，如邱建維僅係要向被告蘇慧娟借錢，衡
    情不需顧忌他人之視線，益徵邱建維赴被告蘇慧娟住處所為
    之交易，絕非僅係向被告蘇慧娟借款，被告蘇慧娟確係販賣
    毒品予邱建維至明。
  5.而證人邱建維於本院審理中，雖改稱99年3 月5 日下午5時
    19分、5 時37分的通話都是要跟被告蘇慧娟借錢（本院院三
    卷第160 頁背面），惟經進一步詢問後，旋改口稱：這是那
    時候我跟「嫂仔」兩個一起出錢去購買的，我們一起購買，
    買完之後，我先下來，分裝後，她再把我的部分丟下來給我
    ，是一起合資購買海洛因（本院院三卷第160 頁背面、第16
    1 頁正面）；又稱99年3 月7 日是要向被告蘇慧娟借錢，因
    為欠被告蘇慧娟錢，朋友說要拿來給伊，後來朋友沒有拿來
    ，所以隔天再拿去還給被告蘇慧娟，偵查中說是向被告蘇慧
    娟買了1000元之海洛因是記錯了，99 年3月8 日係與被告蘇
    慧娟合資購買毒品，錢由被告蘇慧娟先墊付，99年5 月4 日
    是要向被告蘇慧娟借錢，偵查中說向「嫂仔」買是記錯了，
    99年5 月8 日亦是向被告蘇慧娟拿錢，偵查時因為緊張、施
    用毒品頭暈才說是要買3000 元 海洛因（本院院三卷第161
    頁正面至162 頁背面），後又稱：「（問：所以99年7 月30
    日你那次在檢察官面前經具結所為之陳述，說有跟本案被告
    蘇慧娟及張簡新勇購買海洛因之事情都不是真的？）是一起
    購買的」（本院卷第171 頁背面），證人邱建維於本院審判
    中所述，其與被告蘇慧娟間，究竟係向被告蘇慧娟借錢或與
    被告蘇慧娟合資購買毒品，前後矛盾不一，已難採信。況邱
    建維為成年而智識正常之人，其向被告蘇慧娟取得毒品之過
    程如何，應係其自身經歷之事實，向被告蘇慧娟購買毒品、
    與被告蘇慧娟合資購買毒品或向被告蘇慧娟借款，三者迥然
    有別，邱建維豈可能因為記憶錯誤，而為完全不同之證述？
    而邱建維於偵查中係於99年7 月30日作證，於本院審理中作
    證時，則係100 年7 月20日，已相隔近1 年，依人類記憶之
    常情，斷無於距離事件發生2 個月至4 個月時，因「記錯」
    而稱係向被告蘇慧娟購買，至事件發生後1 年2 個月至1年4
    個月之久後，反而憶起應係合資購買之理，證人邱建維所述
    偵查中係記錯云云，殊難採信。證人邱建維又稱因在偵查中
    緊張，然因緊張是否會導致證述之內容與事實不符，已非無
    疑，邱建維對於其於偵查及本院審理中證述何以不同之原因
    說詞均反覆不定，更難認其所述實在。至證人邱建維雖於本
    院審理中自承其於偵查中係為偽證、對被告覺得過意不去，
    然證人邱建維既分別於偵查及審判中具結作證，而為相互矛
    盾之證述，必然至少有一次係偽證，其於審判中為自圓其說
    ，承認於偵查中係偽證，當屬其為求保全被告蘇慧娟、張簡
    新勇下之說詞，亦不足以認其於偵查中所述確非事實。
  6.再細究邱建維於本院審理中之證詞及通訊監察譯文，被告蘇
    慧娟於99年3 月5 日晚間8 時56分與邱建維通話時，將「峰
    」香菸煙盒自樓上丟下予邱建維，並向邱建維提及「你剛才
    說的那個，我想一想，覺得這樣會變得太頻繁，太頻繁我就
    不太喜歡了」，邱建維稱「不然你就一次用小包的，看2...
    一次要用... 」，被告蘇慧娟即說「那個不要說啊... 那個
    不要說啊」（附件一第4 、5 頁），以邱建維所稱「一次用
    小包的」之用語，足認當次交易應為以「包」為單位之物，
    且該物有「大包」、「小包」之區分，自絕非金錢，而無可
    能係邱建維向被告蘇慧娟借貸。而依是次之通訊內容，應係
    邱建維先將價金交付予被告蘇慧娟，再由被告蘇慧娟將邱建
    維所應得之毒品由樓上丟下交予邱建維，則此種交易方式，
    實已與被告蘇慧娟販賣毒品予邱建維無異，邱建維亦稱：是
    「嫂仔」將毒品分好再給我（本院卷第164 頁），是邱建維
    對於被告蘇慧娟分裝毒品之過程或其所分得之數量均無置喙
    之餘地，此種情況下，邱建維於本院審理中仍堅稱渠等係合
    資購買毒品，顯非依據其經歷之事實，而係出於迴護被告蘇
    慧娟之目的。況99年3 月8 日邱建維向被告蘇慧娟取得毒品
    海洛因後，尚傳送簡訊向被告蘇慧娟抱怨該海洛因之品質，
    已如前述，更可證明邱建維所述由被告蘇慧娟先貸以金錢或
    代墊費用，合資購買毒品後平分等情純屬子虛。復邱建維於
    以電話談論毒品之事時，尚會懷疑電話被監聽，故會以暗語
    代表毒品（本院院三卷第165 頁正、背面），甚至為避免他
    人注意而指定至較隱密之地下室與被告蘇慧娟交易（參本院
    院三卷第169 頁背面），如邱建維僅係向被告蘇慧娟借貸，
    或與其合資購買毒品，實無須如此大費周章，其於本院審理
    中所言，當非實在，更不足以為有利被告蘇慧娟之認定。
  7.綜合上開證據，被告蘇慧娟如附表一所示5 次販賣第一級毒
    品海洛因予邱建維之行為，均堪認定。另查，0000000000號
    與0000000000號行動電話於99年3 月5 日之下午5 時間有2
    次通話紀錄，晚間8 時間則有3 次通話紀錄，經檢察官提示
    99年3 月5 日下午5 時19分、5 時37分、晚間8 時41分、8
    時46分、8 時56分之通聯譯文，證人邱建維雖稱：這天向「
    嫂仔」只買了一次，是到被告蘇慧娟之住處中庭，她下來向
    我收3000元，再上樓從住處的陽台將海洛因裝在煙盒內丟下
    來給我（偵二卷第29頁），而依上開通聯譯文，係當日晚間
    8 時許，邱建維稱「你乾脆用一條線，我拉上去，再拉下來
    ，你就不用下來」，被告蘇慧娟方於電話中指示「有沒有看
    到？再過去，直直，直直，再遠一點，一包『峰』的啦，再
    直直，一直走去啦，不是，再直直往前」，而以將毒品裝入
    香菸紙盒自樓上擲下交付毒品，是該次應是被告蘇慧娟首次
    以其無須下樓之方式完成交易，邱建維於偵查中所述交付價
    金3000元後，被告蘇慧娟自樓上丟擲毒品者，應係指99年3
    月5 日晚間8時56 分許之事，起訴書記載為當日之下午5 時
    19分許，容有誤會，併此敘明。
 (三) 被告張簡新勇被訴部分，本院得心證之理由如下：
  1.販賣海洛因予邱建維部分：
  (1)被告張簡新勇於99年7 月23日，曾以1000元之價格，販賣第
    一級毒品海洛因予邱建維之事，有證人張簡新勇於偵查中結
    證稱：「（問：警方曾在7 月23日跟監『勇仔』，發現你有
    去找他，是否當時去找他的目的是要購買毒品？）是，我去
    前先打電話給『勇仔』，電話中已約定要向他買1000元海洛
    因，後來是『勇仔』到我家拿給我的，有完成交易」... 「
    『勇仔』是編號10號的張簡新勇」（偵二卷第29、30頁），
    核與0000000000號行動電話使用者，曾於99年7 月23日中午
    12時14分許撥打0000000000號行動電話，稱要「1 個」「查
    某工仔」，要有「洗」的，同日下午1 時9 分許，00000000
    00號行動電話之使用者告知0000000000號行動電話之使用者
    ，現在要去市區跟某人拿，拿完再過去對方那裡等語相符（
    附件二第29、30頁），並有扣案如附表四編號9 之物可資佐
    證，足認被告張簡新勇確有販賣第一級毒品海洛因予邱建維
    之事實。
  (2)被告張簡新勇雖於準備程序中稱：是邱建維打電話給伊，並
    帶伊去邱建維之友人家購買毒品（本院院二卷第61頁），惟
    依據上開通訊監察譯文，係邱建維要被告張簡新勇至其家中
    ，稱要「1 個」「查某工仔」，被告張簡新勇稱「我現在還
    沒去拿，他就還沒睡醒啊... 他睡醒我在過去跟他拿啦」，
    邱建維問「你那裡都沒半... 那個」，被告張簡新勇稱「我
    這裡現在沒有了，昨天就剩那個『洗』好的那個」，邱建維
    稱「洗」好的可以、要有「洗」的，被告張簡新勇稱有「洗
    」的只剩一點點，不夠用，還是要去拿，邱建維才要被告張
    簡新勇要來之前打電話給伊（附件二第29、30頁），足認絕
    非如被告張簡新勇所述係邱建維帶被告張簡新勇至友人購買
    毒品。而以上開通訊內容中，邱建維或被告張簡新勇之交談
    時間並非短暫，然均無談及要如何合資購買毒品，亦無邱建
    維向被告張簡新勇表示要先將價金交付被告張簡新勇，或請
    被告張簡新勇代墊而替其購買毒品，亦難認渠等有何合資購
    買毒品，或推由被告張簡新勇代替邱建維購入毒品之情事。
  (3)證人邱建維於本院審理中，雖翻異前詞，而改稱：99年7 月
    23日是打電話要找張簡新勇合資購買海洛因... 「洗好的」
    就是有稀釋過的，因為我之前有跟他一起吸食，所以我就問
    他那邊有沒有（本院院三卷第163 頁正面、第170 頁正面）
    ，然經檢察官再詰問其該次交易之細節，證人邱建維又改稱
    ：那天我好像沒有給張簡新勇買毒品的錢（本院院三卷第17
    0 頁背面），檢察官質疑其何以施用毒品不用付錢，證人邱
    建維旋稱：我忘記那天不知道有沒有跟他拿... 他有來找我
    ，但是我們沒有去拿，當天好像沒有拿到毒品（本院院三卷
    第170 頁背面），惟邱建維於偵查及本院審理中，係經提示
    同一份通訊監察譯文，竟有完全不同之證述，其不合理之原
    因，已詳述如上，且邱建維既屬智識正常之人，對於其證述
    內容可能左右他人刑事案件之判決結果，斷無不知之理，其
    於審判中所述竟與偵查中所言大相逕庭，於同一次審判程序
    中，亦閃爍其辭，其所言自不得作為有利被告張簡新勇之證
    據。被告張簡新勇此部分之犯罪，應堪認定。
  2.販賣甲基安非他命予葉志寶部分：
  (1)被告張簡新勇於99年5 月21日晚間11時17分許、99年5 月22
    日下午5 時1 分許，接獲葉志寶之電話後，在高雄縣大寮鄉
    ○○路消防隊旁大廈，販賣500 元之第二級毒品甲基安非他
    命予葉志寶各1 次等情，業據證人葉志寶於本院審理時證稱
    ：99年5 月21日晚間11時許有打電話向被告張簡新勇購買安
    非他命，500 元量，約在消防隊那裡，交易有完成，拿錢給
    張簡新勇的同時張簡新勇就交付毒品，99年5 月22日當天也
    有向被告張簡新勇購買毒品，這2 天的電話確實是我自己打
    去跟被告張簡新勇接洽的（本院院三卷第135 頁背面、第13
    6 頁正、背面、第137 頁正面、第138 頁正面）等語綦詳，
    而對照0000000000號電話與0000000000號電話於99年5 月21
    日晚間11時17分許之通聯譯文（附件二第9 頁），葉志寶於
    電話中詢問被告張簡新勇「你那裡有『哥哥』嗎？」，被告
    張簡新勇確認來電之對象為「寶仔」葉志寶後，即回答有，
    葉志寶稱要拿「5 」，被告張簡新勇尚嫌葉志寶要購買之數
    量過少，稱「好心一下啦，『5 』是要怎麼出啊，不就燒三
    口」，經葉志寶稱伊還要去小港醫院打針、尿酸在痛，被告
    張簡新勇方答應出售，而稱「你到那裡打給我啦」，葉志寶
    稱「在消防隊那裡嗎？」，被告張簡新勇稱「對啦」，隨後
    即同日晚間11時24分許，葉志寶稱已經到達消防隊處，被告
    張簡新勇表示知道了；99年5 月22日下午5 時1 分及5 時5
    分，0000000000號與0000000000號行動電話亦有下列通聯：
    葉志寶稱「哥哥要拿5 」被告張簡新勇抱怨道：「還在『5
    』了喔？」、「很煩」，惟仍同意出售予葉志寶，並相約於
    「中山」交易，葉志寶於抵達約定之交易地點後，復以電話
    通知被告張簡新勇（附件二第10頁），而均與證人葉志寶所
    述向被告張簡新勇購買均為500 元份量之安非他命、確實有
    完成交易相符，足認被告張簡新勇確曾於99年5 月21日、99
    年5 月22日販賣甲基安非他命予葉志寶，被告張簡新勇如附
    表三編號2 、3 之犯行應堪認定。
  (2)被告張簡新勇雖辯稱：伊並無賣毒品，是葉志寶要伊幫忙向
    朋友拿或是要跟伊合資購買，但是葉志寶要買的量只有500
    元太少，也無法幫拿到毒品，惟依上開通訊內容，葉志寶或
    被告張簡新勇均未曾提及要合資購買毒品之事，僅有葉志寶
    單方面表示要500 元份量之安非他命；被告張簡新勇固曾抱
    怨葉志寶所欲購買500 元之數量太少，惟仍表示「好啦」而
    與葉志寶約定交易地點；而99年5 月21日葉志寶打電話向被
    告張簡新勇表示欲購買毒品，至葉志寶到達交易地點通知被
    告張簡新勇，僅約7 分鐘，99年5 月22日，葉志寶向被告張
    簡新勇表示要買500 元之毒品後，被告張簡新勇雖先稱要葉
    志寶20分鐘後再過來，然而葉志寶拜託後，亦同意葉志寶立
    刻前來，葉志寶到達時復撥電話予被告張簡新勇，僅花約4
    分鐘，是依據上情，實難認上開交易係被告張簡新勇替葉志
    寶向其友人購買毒品，或被告張簡新勇與葉志寶合資購買毒
    品。至為要者，葉志寶於99年5 月21日向被告張簡新勇稱要
    購買「5 」的「哥哥」後，旋於翌日即99年5 月22日又稱「
    哥哥拿5 」，顯係循相同方式交易，如葉志寶於99年5 月21
    日向被告張簡新勇購買甲基安非他命未果，豈會於僅相隔1
    日之後，再次向被告張簡新勇稱要購買甲基安非他命？矧被
    告張簡新勇所使用之0000000000號行動電話於99年5 月間係
    受通訊監察，以通訊監察之譯文，亦不見葉志寶赴交易地點
    後未會晤被告張簡新勇，或遭被告張簡新勇爽約後向其抱怨
    之內容。被告張簡新勇空言否認販賣甲基安非他命予葉志寶
    之事，應屬卸責之詞，難以採信。
  3.販賣甲基安非他命予張中原部分：
  (1)張中原於99年5 月22日夜間3 時許，以電話向被告張簡新勇
    表示欲購買4 分之1 錢之毒品甲基安非他命，而在高雄市大
    寮區中山商工完成交易等情，經證人張中原於本院證稱：99
    年5 月22日凌晨有打電話給被告張簡新勇向他購買安非他命
    ，「現在有舒適嗎」就是「現在有沒有貨」的意思，而約在
    大寮，中山的學校那邊，到現場後張簡新勇當場拿毒品，伊
    也直接拿現金給被告張簡新勇，交易過程大約5 分鐘，「半
    半」是4 分之1 錢，一開始講好的價格是2500元，但最後是
    2000元，不知道為何被告張簡新勇會突然降價（本院卷第14
    0 頁正面、第141 頁正、背面、第143 頁正、背面），其證
    詞與0000000000號行動電話於99年5 月22日夜間3 時2 分許
    接獲0000000000號撥入之電話，0000000000號之使用者自稱
    「原仔」，稱對方為「勇仔」並詢問「現在有『舒適』嗎？
    」，「勇仔」稱「『舒適』啊，怎麼不『舒適』」，「原仔
    」稱要拿「半半」，「勇仔」答「半半2500」，「原仔」問
    「什麼？」，「勇仔」突稱：「2000啦、2000啦、2000啦，
    幹」，而與「原仔」約在「中山」見面，同日夜間3 時11分
    許，「原仔」又以0000000000號電話撥打0000000000號電話
    稱已抵達之譯文一致，足認被告張簡新勇確有販賣甲基安非
    他命予張中原之事實無訛。
  (2)被告張簡新勇雖以係與張中原合資購買毒品置辯，惟上開通
    聯譯文中，無任何被告張簡新勇或張中原欲與對方合資購買
    毒品之表示，而被告張簡新勇於前述通話中，張中原稱要購
    買4 分之1 錢，被告張簡新勇原稱要價2500元，隨即主動降
    價而稱2000元，堪認被告張簡新勇可自行決定、調整價格，
    應係其可自負盈虧，益證被告張簡新勇確有販賣毒品予張中
    原之事實。被告張簡新勇雖稱：是因伊與張中原合資向朋友
    購買毒品，對方從5000元降價到4000元，故伊與張中原僅需
    1 人出2000元（本院院三卷第144 頁正面），然被告張簡新
    勇先稱4 分之1 錢毒品2500元，後改稱2000元，均係其在99
    年5 月22日夜間3 時6 分許之對話中所述，殊難認係因提供
    毒品之上游降價之後，被告張簡新勇方稱僅需2000元，被告
    張簡新勇所辯不足採信。
  (3)再者，張中原向被告張簡新勇稱欲購買毒品之時間，係在夜
    間之3 時6 分許，張中原旋於約5 分鐘後之3 時11分許撥打
    電話予被告張簡新勇稱已經抵達約定之交易地點，之後即無
    張中原再撥打電話催促被告張簡新勇，或詢問被告張簡新勇
    何以未到之相關通話紀錄，此有前開0000000000號通訊監察
    譯文可證，參以證人張中原所述「現在有舒適嗎」即「現在
    有沒有安非他命」，張中原於電話中詢問「現在有舒適嗎」
    ，被告張簡新勇回答「舒適啊，怎麼不舒適」，當認被告張
    簡新勇於張中原與其聯絡時，應有足以交易之毒品甲基安非
    他命，亦毋庸再向他人調貨。在此期間中，亦無被告張簡新
    勇再向他人購入毒品，而代張中原購買毒品之相關監聽譯文
    ，足認並非被告張簡新勇代替張中原向上游取得毒品後轉交
    予張中原，而係販賣甲基安非他命予張中原。
  4.綜合以上，被告張簡新勇確有販賣海洛因予邱建維、販賣甲
    基安非他命予葉志寶、張中原之行為，其否認犯罪之辯詞無
    足採信。
 (四) 而販賣毒品，並不以販入後復行賣出為構成要件，只需意圖
    營利而販入或售出，甚或「以毒抵債」、「以毒易物」，有
    一於此，其犯罪即屬完成；所謂「意圖」，即犯罪之目的，
    原則上不以發生特定結果為必要，只需有營利之意圖為已足
    ，不以買賤賣貴而從中得利為必要（最高法院97年度台上字
    第2109號判決意旨參照）。查海洛因係第一級毒品，甲基安
    非他命為第二級毒品，均為不易取得之違禁物，且販賣第一
    、二級毒品罪責甚重，並為警方嚴厲查緝之重點，此乃眾所
    周知之事，故販賣第一、二級毒品者，若非意圖營利，應無
    甘冒遭供出來源或被檢警查緝法辦致受重刑處罰之危險，而
    販賣毒品之理，堪認被告蘇慧娟、張簡新勇上揭所為，確出
    於營利之意圖，且有從中賺取買賣價差牟利之事實。綜上所
    述，被告蘇慧娟如附表一、被告張簡新勇如附表二之犯行，
    均堪認定。至證人葉志寶、張中原雖均稱係向被告張簡新勇
    購買安非他命，惟國內查獲之安非他命藥品，以甲基安非他
    命為主，安非他命甚為罕見，一般施用毒品者所指之安非他
    命，應為甲基安非他命，對照被告張簡新勇經查獲所持有之
    第二級毒品，確為甲基安非他命，此有前開高雄醫學大學附
    設中和紀念醫院檢驗報告可供認定，是被告張簡新勇販賣予
    葉志寶、張中原之物，應為甲基安非他命，一併敘明。
二、海洛因為毒品危害防制條例第2 條第2 項第1 款規定之第一
    級毒品，甲基安非他命為同項第2 款規定之第二級毒品，是
    核被告蘇慧娟所為，係犯毒品危害防制條例第4 條第1 項販
    賣第一級毒品罪（共5 罪）；被告張簡新勇如附表二編號1
    所為，係犯毒品危害防制條例第4 條第1 項販賣第一級毒品
    罪，如附表二編號2 至4 所為，係犯毒品危害防制條例第4
    條第2 項販賣第二級毒品罪（共3 罪）。被告二人持有毒品
    後，進而販賣，其持有之低度行為均應為販賣之高度行為所
    吸收，不另論其等持有第一、二級毒品罪。被告蘇慧娟所犯
    如附表一之5 罪，及被告張簡新勇所犯如附表二之4 罪，均
    係基於各別之犯意，行為亦互殊，應予分論併罰。本院審酌
    被告蘇慧娟、張簡新勇雖販賣上開第一級毒品海洛因，然賣
    出之數量遠不及一般大盤商之販賣數量，而被告所犯販賣第
    一級毒品罪，法定本刑即為死刑、無期徒刑，本院認以其犯
    罪情狀，分別量處最輕本刑無期徒刑仍嫌過重，其犯罪情狀
    與法定刑度相較，客觀上可引起一般人之同情，而有可憫恕
    之處，爰分別就所犯販賣第一級毒品罪部分依刑法第59條之
    規定，減輕其刑。
三、爰審酌海洛因、甲基安非他命均戕害施用者之身心健康甚鉅
    ，被告蘇慧娟、張簡新勇明知此節，猶販賣毒品予他人，其
    行為所生之損害自非輕微，被告蘇慧娟、張簡新勇犯後均始
    終否認犯罪，亦難認被告蘇慧娟、張簡新勇犯後已能理解其
    行為之不當或有何悔改之意，並斟酌被告蘇慧娟販賣毒品之
    對象僅邱建維一人，及被告蘇慧娟、張簡新勇各次販賣之數
    量、所得，以及被告蘇慧娟大學畢業、被告張簡新勇高中畢
    業之智識程度（本院院三卷第175 頁背面），暨達到刑罰目
    的所需施加之刑罰程度、被告之年齡及日後社會賦歸之難易
    ，分別量處如主文所示之刑，並定其應執行刑。
四、又毒品危害防制條例第19條第1 項規定性質上係沒收之補充
    規定。其屬於本條所定沒收之標的，如得以直接沒收者，判
    決主文僅宣告沒收即可，不生「追徵其價額」或「以其財產
    抵償之」問題，須沒收之標的全部或一部不能沒收時，始生
    「追徵其價額」或「以其財產抵償之」選項問題。而「追徵
    其價額」或「以其財產抵償之」係屬兩種選項，分別係針對
    現行貨幣以外之其他財產與現行貨幣而言。稱「追徵其價額
    」者，係指所沒收之物為金錢以外之其他財物而無法沒收時
    ，因其實際價值不確定，應追徵其價額，使其繳納與原物相
    當之價額，並無以其財產抵償之問題。倘嗣後追徵其金錢價
    額，不得結果而須以其財產抵償者，要屬行政執行機關依強
    制執行之法律之執行問題，即無不能執行之情形，自毋庸諭
    知「或以其財產抵償之」。如不能沒收之沒收標的為金錢時
    ，因價值確定，判決主文直接宣告「以其財產抵償之」即可
    ，不發生追徵價額之問題（最高法院99年度第5 次刑事庭會
    議（二）決議意旨參照）；再按金錢為代替物，重在兌換價
    值，而不在原物，自難拘泥於沒收原物之理論，認沒收販賣
    毒品所得之金錢，以當場搜獲扣押者為限，苟能證明其為販
    賣毒品所得之金錢，均應予以沒收（最高法院92年度台上字
    第5227號判決意旨參照）。查被告蘇慧娟使用附表三編號2
    之行動電話作為如附表一各次犯罪之工具，並各有3000元、
    1000元、6000元、3000元、3000元之所得；被告張簡新勇則
    分別使用附表四編號9 及未扣案搭配0000000000號門號SIM
    卡使用之行動電話為販賣毒品之工具，並各有1000元、500
    元、500 元、2000元之所得，均應於各項下諭知沒收，被告
    蘇慧娟雖辯稱扣案之8800元內有7500元是其母親交給伊繳納
    勞保之費用，惟依被告蘇慧娟所述，因金錢為代替物，該75
    00元係其母交付之事縱屬實在，亦應已由被告蘇慧娟取得所
    有權，自應對扣案之金錢沒收，金錢部分如全部或一部不能
    沒收時，以其財產抵償之。未扣案之行動電話如全部或一部
    不能沒收，則對被告張簡新勇追徵價額。至其餘扣案物，經
    核與本案無關（詳如附表三、四備註欄所述），爰不予以沒
    收，一併說明。
據上論斷，應依刑事訴訟法第299 條第1 項前段，毒品危害防制
條例第4 條第1 項、第2 項、第19條第1 項，刑法第59條、第51
條第5 款、第9 款，判決如主文。
本案經檢察官蔡東利到庭執行職務。
中    華    民    國   100     年    8     月    10   日
                  刑事第一庭   審判長 法  官   李東柏
                                      法  官   沈宗興
                                      法  官   蔡書瑜
以上正本證明與原本無異。
如不服本判決應於收受送達後10日內向本院提出上訴書狀，並應
敘述具體理由；如未敘述上訴理由者，應於上訴期間屆滿後20日
內向本院補提理由書（均須按他造當事人之人數附繕本）「切勿
逕送上級法院」。
中    華    民    國   100    年    8     月    10    日
                                      書記官   林玉珊
附錄：論罪法條
毒品危害防制條例第4條第1項、第2項
製造、運輸、販賣第一級毒品者，處死刑或無期徒刑；處無期徒
刑者，得併科新臺幣2 千萬元以下罰金。
製造、運輸、販賣第二級毒品者，處無期徒刑或7 年以上有期徒
刑，得併科新臺幣1 千萬元以下罰金。
附表一
┌──┬─────────────┬──────────────┐
│編號│          事實            │          主文              │
├──┼─────────────┼──────────────┤
│ 1  │蘇慧娟意圖營利，而基於販賣│蘇慧娟犯販賣第一級毒品罪，處│
│    │第一級毒品海洛因之犯意，邱│有期徒刑拾伍年拾月，如附表三│
│    │建維於99年3 月5 日下午5 時│編號2 之物及新臺幣參仟元均沒│
│    │19分許，以其0000000000號行│收，新臺幣參仟元如全部或一部│
│    │動電話撥打蘇慧娟0000000000│不能沒收，以其財產抵償之。  │
│    │號行動電話，向蘇慧娟稱要「│                            │
│    │和昨天晚上相同的」，蘇慧娟│                            │
│    │知此為邱建維有意購買第一級│                            │
│    │毒品海洛因之意，旋稱「你先│                            │
│    │來再說」，邱建維即於同日下│                            │
│    │午5 時37分至晚間8 時41分許│                            │
│    │間之某時與蘇慧娟會面並交付│                            │
│    │價金，又於同日晚間8 時56分│                            │
│    │許，至原高雄縣大寮鄉山頂村│                            │
│    │內厝路陽明山莊蘇慧娟之住處│                            │
│    │，通知蘇慧娟伊已抵達，蘇慧│                            │
│    │娟乃以新臺幣（下同）3000元│                            │
│    │之價格，販賣不詳數量之第一│                            │
│    │級毒品海洛因予邱建維，並將│                            │
│    │該海洛因自樓上住處擲下交付│                            │
│    │邱建維。                  │                            │
├──┼─────────────┼──────────────┤
│ 2  │蘇慧娟基於販賣第一級毒品海│蘇慧娟犯販賣第一級毒品罪，處│
│    │洛因以營利之犯意，99年3 月│有期徒刑拾伍年捌月，如附表三│
│    │7 日中午12時52分許，邱建維│編號2 之物及新臺幣壹仟元均沒│
│    │以其0000000000號行動電話撥│收，新臺幣壹仟元如全部或一部│
│    │打電話至0000000000號，向蘇│不能沒收，以其財產抵償之。  │
│    │慧娟稱「我現在就過去喔」，│                            │
│    │蘇慧娟知悉此為邱建維欲購買│                            │
│    │海洛因之意，即告知邱建維伊│                            │
│    │要出門，請邱建維動作要快。│                            │
│    │邱建維於99年3 月7 日中午12│                            │
│    │時58分許，又以前開電話撥打│                            │
│    │蘇慧娟使用之0000000000號行│                            │
│    │動電話，稱已抵達約定之交易│                            │
│    │地點，蘇慧娟乃以暗語「你要│                            │
│    │還我多少」詢問邱建維欲購買│                            │
│    │多少量之毒品，邱建維稱要「│                            │
│    │1 張」即1000元，蘇慧娟即在│                            │
│    │原高雄縣大寮鄉三隆村公園自│                            │
│    │行車步道，以1000元之價格，│                            │
│    │販賣不詳數量之第一級毒品海│                            │
│    │洛因予邱建維。            │                            │
├──┼─────────────┼──────────────┤
│ 3  │蘇慧娟意圖營利，基於販賣第│蘇慧娟犯販賣第一級毒品罪，處│
│    │一級毒品之犯意，99年3 月7 │有期徒刑拾陸年，如附表三編號│
│    │日下午6 時（起訴書誤載為16│2 之物及新臺幣陸仟元均沒收，│
│    │時即4 時，應予更正）11分許│新臺幣陸仟元如全部或一部不能│
│    │，邱建維以其0000000000號行│沒收，以其財產抵償之。      │
│    │動電話撥打蘇慧娟0000000000│                            │
│    │號行動電話，稱「我等下過去│                            │
│    │找妳」，蘇慧娟知悉此為邱建│                            │
│    │維欲購買毒品之意而答允。同│                            │
│    │日下午6 時24分許，邱建維又│                            │
│    │撥打蘇慧娟0000000000號行動│                            │
│    │電話，稱伊要抵達約定地點，│                            │
│    │並以暗語稱「另外再跟妳借60│                            │
│    │00元」，蘇慧娟稱「喔」；同│                            │
│    │日下午6 時35分許，邱建維又│                            │
│    │以電話與蘇慧娟聯絡，稱已抵│                            │
│    │達，而由蘇慧娟以6000元之價│                            │
│    │格，販賣數量不詳之第一級毒│                            │
│    │品海洛因予邱建維。交易完成│                            │
│    │後，邱建維同日晚間7 時11分│                            │
│    │許復傳簡訊至蘇慧娟上開行動│                            │
│    │電話，抱怨所買得之海洛因品│                            │
│    │質不好，欲退還蘇慧娟，惟蘇│                            │
│    │慧娟未予回覆或理會。      │                            │
├──┼─────────────┼──────────────┤
│ 4  │蘇慧娟意圖營利，而基於販賣│蘇慧娟犯販賣第一級毒品罪，處│
│    │第一級毒品海洛因之犯意，99│有期徒刑拾伍年拾月，如附表三│
│    │年5 月4 日中午12時27分許，│編號2 之物及新臺幣參仟元均沒│
│    │邱建維以（07）0000000 號之│收，新臺幣參仟元如全部或一部│
│    │電話撥打蘇慧娟所使用091562│不能沒收，以其財產抵償之。  │
│    │2088號行動電話，邱建維對蘇│                            │
│    │慧娟稱「朋友要跟你借3000」│                            │
│    │，蘇慧娟知悉此為邱建維欲購│                            │
│    │買3000元之海洛因之意，而予│                            │
│    │以答應，雙方即在蘇慧娟位於│                            │
│    │原高雄縣大寮鄉○○村○○路│                            │
│    │385 號9 樓之住處，由蘇慧娟│                            │
│    │以3000元之價格，販賣數量不│                            │
│    │詳之第一級毒品海洛因予邱建│                            │
│    │維。                      │                            │
├──┼─────────────┼──────────────┤
│ 5  │蘇慧娟意圖營利，而基於販賣│蘇慧娟犯販賣第一級毒品罪，處│
│    │第一級毒品海洛因之犯意，於│有期徒刑拾伍年拾月，如附表三│
│    │99年5 月8 日中午12時22分許│編號2 之物及新臺幣參仟元均沒│
│    │，邱建維以（07）0000000 號│收，新臺幣參仟元如全部或一部│
│    │電話撥打蘇慧娟0000000000號│不能沒收，以其財產抵償之。  │
│    │行動電話，稱要「借3000元」│                            │
│    │，蘇慧娟知悉此為邱建維欲購│                            │
│    │買3000元之毒品之意，即相約│                            │
│    │1 點在地下室交易；同日下午│                            │
│    │1 時2 分許，邱建維以（07）│                            │
│    │0000000 號電話告知蘇慧娟已│                            │
│    │抵達蘇慧娟住處樓下，而由蘇│                            │
│    │慧娟以3000元之價格，販賣數│                            │
│    │量不詳之第一級毒品海洛因予│                            │
│    │邱建維。                  │                            │
└──┴─────────────┴──────────────┘
附表二
┌──┬─────────────┬──────────────┐
│編號│          事實            │           主文             │
├──┼─────────────┼──────────────┤
│ 1  │張簡新勇意圖營利，而基於販│張簡新勇犯販賣第一級毒品罪，│
│    │賣第一級毒品海洛因之犯意，│處有期徒刑拾伍年捌月，附表四│
│    │99年7 月23日中午12時14分許│編號9 之物及新臺幣壹仟元均沒│
│    │，邱建維以其0000000000號行│收。                        │
│    │動電話撥打張簡新勇00000000│                            │
│    │11號行動電話，以暗語向張簡│                            │
│    │新勇稱要「1 個查某工仔」，│                            │
│    │張簡新勇知悉此為邱建維欲購│                            │
│    │買海洛因之意，隨即以暗語稱│                            │
│    │只剩下「洗好的」即已摻葡萄│                            │
│    │糖等物稀釋之海洛因，邱建維│                            │
│    │表示就是要「洗好的」，雙方│                            │
│    │即於同日由張簡新勇赴邱建維│                            │
│    │之住處，張簡新勇以1000元之│                            │
│    │價格，販賣不詳數量之第一級│                            │
│    │毒品海洛因予邱建維。      │                            │
├──┼─────────────┼──────────────┤
│ 2  │張簡新勇基於販賣第二級毒品│張簡新勇犯販賣第二級毒品罪，│
│    │甲基安非他命以營利之犯意，│處有期徒刑柒年肆月，搭配０九│
│    │99年5 月21日晚間11時17分許│00000000號門號SIM 卡│
│    │，葉志寶以其0000000000號行│使用之行動電話壹具及新臺幣伍│
│    │動電話撥打張簡新勇所使用09│佰元均沒收，搭配０九八三九四│
│    │00000000號行動電話，以暗語│一七六四號門號SIM 卡使用之行│
│    │詢問張簡新勇處有無「哥哥」│動電話壹具如全部或一部不能沒│
│    │，張簡新勇知悉此為葉志寶欲│收，追徵其價額。            │
│    │購買甲基安非他命之意，即稱│                            │
│    │有，葉志寶表示欲「5 」（指│                            │
│    │500 元之數量），張簡新勇雖│                            │
│    │抱怨葉志寶欲購買之數量太少│                            │
│    │，仍與葉志寶相約於原高雄縣│                            │
│    │大寮鄉○○路之消防隊前，由│                            │
│    │張簡新勇於同日晚間11時24分│                            │
│    │許後某時，以500 元之價格，│                            │
│    │販賣不詳數量之第二級毒品甲│                            │
│    │基安非他命予葉志寶。      │                            │
├──┼─────────────┼──────────────┤
│ 3  │張簡新勇意圖營利，基於販賣│張簡新勇犯販賣第二級毒品罪，│
│    │第二級毒品甲基安非他命之犯│處有期徒刑柒年肆月，搭配０九│
│    │意，99年5 月22日下午5 時1 │00000000號門號SIM 卡│
│    │分許，葉志寶以其0000000000│使用之行動電話壹具及新臺幣伍│
│    │號行動電話撥打張簡新勇0983│佰元均沒收，搭配０九八三九四│
│    │941764號行動電話，稱要「哥│一七六四號門號SIM 卡使用之行│
│    │哥」拿「5 」，張簡新勇知悉│動電話壹具如全部或一部不能沒│
│    │此為葉志寶欲購買500 元之甲│收，追徵其價額。            │
│    │基安非他命之意，雖嫌葉志寶│                            │
│    │僅要購買500 元，惟仍同意販│                            │
│    │賣予葉志寶，而於同日下午5 │                            │
│    │時5 分許，在原高雄縣大寮鄉│                            │
│    │鳳林路之消防隊旁大廈，以50│                            │
│    │0 元之價格，販賣第二級毒品│                            │
│    │甲基安非他命予葉志寶。    │                            │
├──┼─────────────┼──────────────┤
│ 4  │張簡新勇基於販賣第二級毒品│張簡新勇犯販賣第二級毒品罪，│
│    │甲基安非他命以營利之犯意，│處有期徒刑柒年捌月，搭配０九│
│    │99年5 月22日夜間3 時2 分許│00000000號門號SIM 卡│
│    │，張中原以其0000000000號行│使用之行動電話壹具及新臺幣貳│
│    │動電話撥打張簡新勇所使用09│仟元均沒收，搭配０九八三九四│
│    │00000000號行動電話，以暗語│一七六四號門號SIM 卡使用之行│
│    │詢問「現在有舒適嗎」（即現│動電話壹具如全部或一部不能沒│
│    │在有無毒品之意），因收訊不│收，追徵其價額。            │
│    │良，張中原復於同日夜間3 時│                            │
│    │6 分許撥打電話予張簡新勇，│                            │
│    │稱要拿「半半」，張簡新勇知│                            │
│    │此為張中原欲購買4 分之1 錢│                            │
│    │甲基安非他命之意，即回稱「│                            │
│    │半半2500」，張中原欲再加以│                            │
│    │詢問，張簡新勇突稱「2000啦│                            │
│    │」，而與張中原相約於原高雄│                            │
│    │縣大寮鄉之中山商工停車場，│                            │
│    │由張簡新勇以2000元之價格，│                            │
│    │販賣不詳數量之第二級毒品甲│                            │
│    │基安非他命予張中原。      │                            │
└──┴─────────────┴──────────────┘
附表三（於蘇慧娟住處扣押之物品）
┌──┬──────────┬────┬───────────┐
│編號│名稱                │數量    │備註                  │
├──┼──────────┼────┼───────────┤
│ 1  │吸管                │1支     │無證據證明與本件犯罪事│
│    │                    │        │實有關，爰不予沒收    │
├──┼──────────┼────┼───────────┤
│ 2  │TATUNG牌行動電話（序│1具     │為販賣毒品所用，應依毒│
│    │號000000000000000 號│        │品危害防制條例第19條第│
│    │，搭配門號0000000000│        │1項沒收               │
│    │號、0000000000號SIM │        │                      │
│    │卡各1 張使用）      │        │                      │
├──┼──────────┼────┼───────────┤
│ 3  │SAMSUNG 行動電話（序│1具     │無證據證明與本件犯罪事│
│    │號00000000000000001 │        │實有關，爰不予沒收    │
│    │號，搭配門號00000000│        │                      │
│    │15 號SIM卡1張使用） │        │                      │
├──┼──────────┼────┼───────────┤
│ 4  │現金（新臺幣）      │8800元  │於被告蘇慧娟販賣毒品所│
│    │                    │        │得範圍內應予沒收，不足│
│    │                    │        │部分另以以其財產抵償之│
└──┴──────────┴────┴───────────┘
附表四（於張簡新勇車輛及住處扣押之物品）
┌──┬──────────┬────┬───────────┐
│編號│名稱                │數量    │備註                  │
├──┼──────────┼────┼───────────┤
│ 1  │第一級毒品海洛因（驗│1包     │經核與本案無關，且業經│
│    │餘淨重1.14公克，純質│        │本院以100 年度審訴字第│
│    │淨重0.8 公克，純度70│        │147 號判決宣告沒收    │
│    │.07 ％；含包裝袋1 只│        │                      │
│    │）                  │        │                      │
├──┼──────────┼────┼───────────┤
│ 2  │第二級毒品甲基安非他│1包     │經核與本案無關，且業經│
│    │命（驗前淨重0.211 公│        │本院以100 年度審訴字第│
│    │克，驗餘淨重0.206 公│        │147 號判決宣告沒收    │
│    │克，含包裝袋1只）   │        │                      │
├──┼──────────┼────┼───────────┤
│ 3  │玻璃吸食器          │1支     │經核與本案無關，且業經│
│    │                    │        │本院以100 年度審訴字第│
│    │                    │        │147 號判決宣告沒收    │
├──┼──────────┼────┼───────────┤
│ 4  │零錢包              │1只     │經核與本案無關        │
├──┼──────────┼────┼───────────┤
│ 5  │現金（新臺幣）      │7000元  │於被告張簡新勇各次販賣│
│    │                    │        │毒品所得範圍內應予沒收│
├──┼──────────┼────┼───────────┤
│ 6  │LG牌黑色行動電話（序│1具     │經核與本案無關        │
│    │號000000000000000 號│        │                      │
│    │，搭配門號0000000000│        │                      │
│    │號SIM卡1張使用）    │        │                      │
├──┼──────────┼────┼───────────┤
│ 7  │LG牌灰白色行動電話（│1具     │經核與本案無關        │
│    │序號000000000000000 │        │                      │
│    │號，搭配門號00000000│        │                      │
│    │67號SIM 卡1 張使用）│        │                      │
├──┼──────────┼────┼───────────┤
│ 8  │ZIKOM 牌行動電話（序│1具     │經核與本案無關        │
│    │號000000000000000 號│        │                      │
│    │，搭配門號0000000000│        │                      │
│    │號SIM卡1張使用）    │        │                      │
├──┼──────────┼────┼───────────┤
│ 9  │MOTOROLA牌行動電話（│1具     │為被告張簡新勇犯附表二│
│    │序號000000000000000 │        │編號9 罪所用之物，應予│
│    │號，搭配門號00000000│        │沒收                  │
│    │11號SIM 卡1 張使用）│        │                      │
├──┼──────────┼────┼───────────┤
│ 10 │夾鏈袋              │2只     │經核與本案無關        │
├──┼──────────┼────┼───────────┤
│ 11 │吸管                │3支     │無法證明與本案有關    │
├──┼──────────┼────┼───────────┤
│ 12 │電子磅秤            │2部     │被告張簡新勇稱為其友人│
│    │                    │        │「長腳仔」所有（警二卷│
│    │                    │        │第34頁），無法證明為被│
│    │                    │        │告張簡新勇所有或與本件│
│    │                    │        │犯罪事實有關          │
├──┼──────────┼────┼───────────┤
│ 13 │玻璃吸食器          │1只     │經核與本案無關        │
├──┼──────────┼────┼───────────┤
│ 14 │吸食器              │1組     │經核與本案無關        │
├──┼──────────┼────┼───────────┤
│ 15 │空夾鏈袋            │5包     │被告張簡新勇稱為其友人│
│    │（每包內100只）     │        │所有之物（警二卷第34頁│
│    │                    │        │），經查無法證明為被告│
│    │                    │        │張簡新勇所有或與本件犯│
│    │                    │        │罪有何關聯            │
└──┴──────────┴────┴───────────┘